【裁判字號】    90,易,636
【裁判日期】    900824
【裁判案由】    竊盜
【裁判全文】
臺灣新竹地方法院刑事判決                            九十年度易字第六三六號
    公  訴  人  臺灣新竹地方法院檢察署檢察官
    被      告  甲○○
右列被告因竊盜案件，經檢察官提起公訴（九十年度偵字第三三一五號），本院判決
如左：
    主  文
甲○○無罪。
    理  由
一、本件公訴意旨略以：被告甲○○意圖為自己不法之所有，於民國（下同）八十八
    年二月九日下午五時許，在新竹縣竹東鎮東方新都三期大樓前，竊取告訴人乙○
    ○所有牌照號碼ＲＰＤ─３２０號之輕型機車，供己代步之用。嗣於九十年五月
    十六日晚間九時三十分許，經警在竹東鎮東寧里堤外竹東大橋下查獲，而認被告
    涉有刑法第三百二十條第一項之竊盜罪嫌等語。
二、按犯罪事實應依證據認定之，無證據不得推定其犯罪事實，刑事訴訟法第一百五
    十四條定有明文。而認定不利於被告之事實，須依積極證據，茍積極證據不足為
    不利於被告事實之認定時，即應為有利於被告之認定，更不必有何有利之證據，
    最高法院三十年上字第八一六號著有判例可資參照。再按犯罪事實依法應依證據
    認定之，不得僅以被告之反證不成立，持為認定犯罪之論據，最高法院二十一年
    上字第四七四號著有判例可參。
三、公訴人認被告涉有前揭竊盜罪嫌，無非以右開竊盜之犯罪事實，業據告訴人乙○
    ○指述歷歷，並有贓物保管領據、車輛竊盜、車牌失竊資料個別查詢報表附卷可
    稽。被告居住在竹東鎮東寧里堤外竹東大橋下之貨櫃屋，該處道路崎嶇，人煙稀
    少，其他竊嫌實無可能耗費諾大精力，將偷竊而得之機車丟棄該處。況警員查獲
    被告時，該機車係隱藏於貨櫃屋後方，一般人不易發現，此有現場相片數幀存卷
    可參，足認應係被告蓄意藏匿該部機車，且被告於住進貨櫃屋後，該部機車便已
    存在，則被告日夜看著該部機車，竟未懷疑為贓車，復未通知警方，實有違常情
    等為其依據。
四、訊據被告甲○○堅詞否認有公訴人所指竊盜犯行，辯稱伊未偷竊機車，該機車是
    伊到貨櫃屋時，就已經在那裡了等語。經查：告訴人乙○○於警訊中僅證述其所
    有之ＲＰＤ─３２０號輕型機車失竊一節，並未目睹失竊之經過或行竊之人，故
    告訴人之指述及出具之贓證物品認領保管收據，車輛竊盜、車牌失竊資料個別查
    詢報表，均僅能客觀的證明該機車為失竊之贓物，尚不足以證明機車即為被告所
    竊；而機車固係於被告所住貨櫃屋旁所查獲，被告亦不否認知悉機車置放於其所
    住貨櫃屋旁之事實，惟被告並無報警處理之義務，不得以此遽為認定被告涉有竊
    盜犯行之依據，此外，查獲時機車外觀還好但是已經不能使用，本件移送後並未
    無查獲其他足以證明被告涉及本件竊盜犯行之證據，且因為附近沒有其他人故亦
    未查到有人看過被告騎該輛機車等情，業經證人即查獲本件之警員風斌翰於本院
    九十年八月九日審理時到庭證述明確，是本件查無其他積極之證據證明被告有公
    訴人所指竊盜犯行，應諭知被告無罪。
五、據上論斷，應依刑事訴訟法第三百零一條第一項，判決如主文。
本案經檢察官吳金棟到庭執行職務。
中      華      民      國    九十      年      八      月    二十四    日
                              臺灣新竹地方法院刑事第二庭
                                      法    官  黃美盈
如不服本判決，應於送達後十日內向本院提出上訴狀（應附繕本），上訴於臺灣高等
法院。
右正本證明與原本無異。
                                      書 記 官  吳尚文
中      華      民      國    九十      年      八      月    二十四    日


司法院資訊處製作；財團法人民間司法改革基金會備份。
